ro_RO.aff
#********************************************************************************
# verbe conj 1.2,  terminate in a la infinitiv si ez la pers I sing (v1/B)
SFX B Y 161
SFX B z zi z
SFX B ez ează [^i]ez
SFX B ez ează-mă [^i]ez
SFX B ez ează-te [^i]ez
SFX B ez ează-l [^i]ez
SFX B ez ează-o [^i]ez
SFX B ez ează-ne [^i]ez
SFX B ez ează-le [^i]ez
SFX B ez ază iez
SFX B ez ază-mă iez
SFX B ez ază-te iez
SFX B ez ază-l iez
SFX B ez ază-o iez
SFX B ez ază-ne iez
SFX B ez ază-le iez
SFX B ez ăm [^hi]ez
SFX B ghez găm ghez
SFX B chez căm chez
SFX B ez em iez
SFX B ez ați [^h]ez
SFX B chez cați chez
SFX B ghez gați ghez
SFX B ez ați-mă [^h]ez
SFX B chez cați-mă chez
SFX B ghez gați-mă ghez
SFX B ez ați-l [^h]ez
SFX B chez cați-l chez
SFX B ghez gați-l ghez
SFX B ez ați-o [^h]ez
SFX B chez cați-o chez
SFX B ghez gați-o ghez
SFX B ez ați-ne [^h]ez
SFX B chez cați-ne chez
SFX B ghez gați-ne ghez
SFX B ez ați-vă [^h]ez
SFX B chez cați-vă chez
SFX B ghez gați-vă ghez
SFX B ez ați-i [^h]ez
SFX B chez cați-i chez
SFX B ghez gați-i ghez
SFX B ez ați-le [^h]ez
SFX B chez cați-le chez
SFX B ghez gați-le ghez
SFX B z ze z
SFX B ez am [^h]ez
SFX B chez cam chez
SFX B ghez gam ghez
SFX B ez ai [^h]ez
SFX B chez cai chez
SFX B ghez gai ghez
SFX B ez a [^h]ez
SFX B chez ca chez
SFX B ghez ga ghez
SFX B ez au [^h]ez
SFX B chez cau chez
SFX B ghez gau ghez
SFX B ez ând [^hi]ez
SFX B chez când chez
SFX B ghez gând ghez
SFX B iez iind iez
SFX B ez ându-mă [^hi]ez
SFX B chez cându-mă chez
SFX B ghez gându-mă ghez
SFX B iez iindu-mă iez
SFX B ez ându-te [^hi]ez
SFX B chez cându-te chez
SFX B ghez gându-te ghez
SFX B iez iindu-te iez
SFX B ez ându-l [^hi]ez
SFX B chez cându-l chez
SFX B ghez gându-l ghez
SFX B iez iindu-l iez
SFX B ez ând-o [^hi]ez
SFX B chez când-o chez
SFX B ghez gând-o ghez
SFX B iez iind-o iez
SFX B ez ându-se [^hi]ez
SFX B ez ându-și [^hi]ez
SFX B ez ându-și-l [^hi]ez
SFX B ez ându-și-o [^hi]ez
SFX B ez ându-și-le [^hi]ez
SFX B chez cându-se chez
SFX B chez cându-și chez
SFX B chez cându-și-o chez
SFX B chez cându-și-l chez
SFX B chez cându-și-le chez
SFX B ghez gându-se ghez
SFX B ghez gându-și ghez
SFX B ghez gându-și-o ghez
SFX B ghez gându-și-l ghez
SFX B ghez gându-și-le ghez
SFX B iez iindu-se iez
SFX B iez iindu-și iez
SFX B iez iindu-și-l iez
SFX B iez iindu-și-o iez
SFX B iez iindu-și-le iez
SFX B ez ându-ne [^hi]ez
SFX B chez cându-ne chez
SFX B ghez gându-ne ghez
SFX B iez iindu-ne iez
SFX B ez ându-vă [^hi]ez
SFX B chez cându-vă chez
SFX B ghez gându-vă ghez
SFX B iez iindu-vă iez
SFX B ez ându-i [^hi]ez
SFX B chez cându-i chez
SFX B ghez gându-i ghez
SFX B iez iindu-i iez
SFX B ez ându-le [^hi]ez
SFX B chez cându-le chez
SFX B ghez gându-le ghez
SFX B iez iindu-le iez
SFX B ez at [^h]ez
SFX B chez cat chez
SFX B ghez gat ghez
SFX B ez at-o [^h]ez
SFX B chez cat-o chez
SFX B ghez gat-o ghez
SFX B ez asem [^h]ez
SFX B ez aseți [^h]ez
SFX B chez casem chez
SFX B chez caseți chez
SFX B ghez gasem ghez
SFX B ghez gaseți ghez
SFX B ez aseși [^h]ez
SFX B chez caseși chez
SFX B ghez gaseși ghez
SFX B ez ase [^h]ez
SFX B chez case chez
SFX B ghez gase ghez
SFX B ez aserăm [^h]ez
SFX B chez caserăm chez
SFX B ghez gaserăm ghez
SFX B ez aserăți [^h]ez
SFX B chez caserăți chez
SFX B ghez gaserăți ghez
SFX B ez aseră [^h]ez
SFX B chez caseră chez
SFX B ghez gaseră ghez
SFX B ez a [^h]ez
SFX B chez ca chez
SFX B ghez ga ghez
SFX B ez ai [^h]ez
SFX B ez ași [^h]ez
SFX B ez ă [^hi]ez
SFX B ez e iez
SFX B ez arăm [^h]ez
SFX B ez arăți [^h]ez
SFX B ez ară [^h]ez
SFX B chez cai chez
SFX B chez cași chez
SFX B chez că chez
SFX B chez carăm chez
SFX B chez carăți chez
SFX B chez cară chez
SFX B ghez gai ghez
SFX B ghez gași ghez
SFX B ghez gă ghez
SFX B ghez garăm ghez
SFX B ghez garăți ghez
SFX B ghez gară ghez

PFX B Y 1
PFX B 0 re .
#end********************************************************************************



#********************************************************************************
# verbe conj 3, terminate in g, c, p la pers I sing (v3/EH, maybe /G)
# pun, țin, rămân, râd, transmit, țes, descing, zic, seduc, petrec
SFX E Y 157
SFX E n i n
SFX E d zi d
SFX E t ți t
SFX E s și s
SFX E 0 i [^sdtn]
SFX E 0 e .
SFX E 0 em .
SFX E 0 eți .
SFX E 0 eam [^g]
SFX E 0 eai [^g]
SFX E 0 ea [^g]
SFX E 0 eați [^g]
SFX E 0 eau [^g]
SFX E 0 eam [^a]g
SFX E 0 eai [^a]g
SFX E 0 ea [^a]g
SFX E 0 eați [^a]g
SFX E 0 eau [^a]g
SFX E ag ăgeam ag
SFX E ag ăgeai ag
SFX E ag ăgea ag
SFX E ag ăgeați ag
SFX E ag ăgeau ag
SFX E 0 ând [^dtg]
SFX E d zând d
SFX E t țând t
SFX E 0 ând [^a]g
SFX E ag ăgând ag
SFX E ân ăsesem ân
SFX E ân ăseseși ân
SFX E ân ăsese ân
SFX E ân ăseserăm ân
SFX E ân ăseserăți ân
SFX E ân ăseseră ân
SFX E 0 usem [ri]n
SFX E 0 useși [ri]n
SFX E 0 use [ri]n
SFX E 0 userăm [ri]n
SFX E 0 userăți [ri]n
SFX E 0 useră [ri]n
SFX E n sesem un
SFX E n seseși un
SFX E n sese un
SFX E n seserăm un
SFX E n seserăți un
SFX E n seseră un
SFX E d sesem d
SFX E d seseși d
SFX E d sese d
SFX E d seseți d
SFX E d seserăm d
SFX E d seserăți d
SFX E d seseră d
SFX E 0 usem ec
SFX E 0 useși ec
SFX E 0 use ec
SFX E 0 userăm ec
SFX E 0 userăți ec
SFX E 0 useră ec
SFX E c sesem [ui]c
SFX E c seseși [ui]c
SFX E c sese [ui]c
SFX E c seserăm [ui]c
SFX E c seserăți [ui]c
SFX E c seseră [ui]c
SFX E 0 usem ep
SFX E 0 useși ep
SFX E 0 use ep
SFX E 0 userăm ep
SFX E 0 userăți ep
SFX E 0 useră ep
SFX E 0 sesem up
SFX E 0 seseși up
SFX E 0 sese up
SFX E 0 seserăm up
SFX E 0 seserăți up
SFX E g sesem [^a]g
SFX E g seseși [^a]g
SFX E g sese [^a]g
SFX E g seserăm [^a]g
SFX E g seserăți [^a]g
SFX E g seseră [^a]g
SFX E ag ăsesem ag
SFX E ag ăseseși ag
SFX E ag ăsese ag
SFX E ag ăseserăm ag
SFX E ag ăseserăți ag
SFX E ag ăseseră ag
SFX E 0 ui [ri]n
SFX E 0 uși [ri]n
SFX E 0 u [ri]n
SFX E 0 urăm [ri]n
SFX E 0 urăți [ri]n
SFX E 0 ură [ri]n
SFX E n sei un
SFX E n seși un
SFX E n se un
SFX E n serăm un
SFX E n serăți un
SFX E n seră un
SFX E 0 ui ec
SFX E 0 uși ec
SFX E 0 u ec
SFX E 0 urăm ec
SFX E 0 urăți ec
SFX E 0 ură ec
SFX E c sei [ui]c
SFX E c seși [ui]c
SFX E c se [ui]c
SFX E c serăm [ui]c
SFX E c serăți [ui]c
SFX E c seră [ui]c
SFX E ân ăsei ân
SFX E ân ăseși ân
SFX E ân ăse ân
SFX E ân ăserăm ân
SFX E ân ăserăți ân
SFX E ân ăseră ân
SFX E 0 ui ep
SFX E 0 uși ep
SFX E 0 u ep
SFX E 0 urăm ep
SFX E 0 urăți ep
SFX E 0 ură ep
SFX E 0 sei up
SFX E 0 seși up
SFX E 0 se up
SFX E 0 serăm up
SFX E 0 serăți up
SFX E 0 seră up
SFX E d sei [^gncp]
SFX E d seși [^gncp]
SFX E d se [^gncp]
SFX E d serăm [^gncp]
SFX E d serăți [^gncp]
SFX E d seră [^gncp]
SFX E g sei [^s][nleru]g
SFX E g seși [^s][nleru]g
SFX E g se [^s][nleru]g
SFX E g serăm [^s][nleru]g
SFX E g serăți [^s][nleru]g
SFX E g seră [^s][nleru]g
SFX E 0 ă [^gnpbc]
SFX E g agă eg
SFX E erg eargă erg
SFX E 0 ă [^er]g
SFX E 0 ă [^e]rg
SFX E ern earnă ern
SFX E 0 ă [^e]rn
SFX E 0 ă [^r]n
SFX E ep eapă ep
SFX E 0 ă [^e]p
SFX E erb earbă erb
SFX E 0 ă [^e]rb
SFX E 0 ă [^r]b
SFX E ec eacă ec
SFX E 0 ă [^e]c
PFX E Y 1
PFX E 0 re .
